【裁判字號】    92,易,1124
【裁判日期】    920731
【裁判案由】    毒品危害防制條例
【裁判全文】
臺灣臺北地方法院刑事判決                        九十二年度易字第一一二四號
    公  訴  人  臺灣臺北地方法院檢察署檢察官
    被      告  乙○○  男  二.
    指定辯護人  甲○公設辯護人唐禎琪
右列被告因毒品危害防制條例案件，經檢察官提起聲請簡易判決處刑（九十一年度偵
字第一九四八三號），由甲○改以通常程序審理，判決如左：
    主  文
乙○○轉讓第三級毒品，處有期徒刑月，如易科罰金，以佰元折算壹日。
扣案之第三級毒品愷他命（總毛重伍點伍零公克、總淨重貳點零貳公克，臺灣臺北地
方法院檢察署九十二年度綠保管字第二一一三號扣押物品清單所載）均沒收銷燬。
    事  實
一、乙○○明知愷他命（Ketamine）為第三級毒品，不得轉讓他人，竟於民國九十一
    年九月十二日下午三十許，在臺北市○○區○○路一九九號錢櫃ＫＴＶ三○五號
    包廂內，將自行攜帶之第三級毒品愷他命藥錠磨粉、摻入香煙中欲自行施用之際
    ，受丙○○之請託，而基於轉讓之故意，將該香煙一支無償轉讓交付丙○○施用
    。嗣於九十一年九月十二日下午三時五十七分許，在上址為警查獲，並於桌上扣
    得乙○○所有之愷他命藥錠三瓶（總毛重五‧五○公克、總淨重二‧○二公克、
    驗餘淨重一‧九九公克，雖該物係臺灣臺北地方法院檢察署九十二年度綠保管字
    第二一一三號扣押物品清單所載，原經臺北市政府警察局中山分局鑑驗毛重五‧
    五公克、淨重一‧七公克，然再送臺北市政府警察局扣除包裝後秤重，總淨重為
    二‧○二公克、驗餘淨重一‧九九公克，是考量氣候潮塵等因素，採用最近時間
    之秤重即臺北市政府警察局秤重）。
二、案經臺北市政府警察局中山分局報請臺灣臺北地方法院檢察署檢察官偵查聲請簡
    易判決處刑，由甲○改以通常程序審理。
    理  由
一、訊據被告乙○○就於前揭時地將第三級毒品愷他摻入香煙內，無償轉讓證人丙○
    ○使用，並於警查獲時扣得其所有之愷他命三瓶等事實，業經被告於警訊、偵查
    中、甲○審理時自白不諱（見偵查卷第十二頁、第七九頁背面、甲○九十二年七
    月二十八日筆錄），且：
  (一)與證人丙○○、同案被告賴瑞誠證述情節大致相合（見偵查卷第十頁）；
  (二)另於現場桌上扣得之三瓶藥錠，經被告自承係伊所有之愷他命等語，經送臺北市
    政府警察局以氣相層析質譜儀分析法檢驗驗，檢出含有愷他命成分，此有該局九
    十二年一月十五日北市鑑毒字第一○五八號鑑驗通知書（見偵查卷第九十頁）附
    卷可稽，足證扣案之物確為愷他命，屬毒品危害防制條例第二條第二項第三款所
    規定之第三級毒品；
  (三)復有臺北市政府警察局中山分局長春所臨檢紀錄表（見偵查卷第七頁）、現場圖
    （見偵查卷第二一頁）等附卷可參。是依上開證人指述內容及卷附之各項文書、
    證物等補強證據已足資擔保被告於甲○調查、審理中所為之上開任意性自白之真
    實性，按據刑事訴訟法第一百五十六條之規定，自得據被告前開任意性自白及各
    該補強證據，採信被告任意、真實之自白，認本件事證明確，被告犯行洵堪認定
    ，應予依法論科。
  (四)另被告雖於偵查中曾以：係丙○○剛從廁所出來，不知伊所抽之香煙內摻有愷他
    命，伊未及告知，丙○○即自行將手上之煙拿去抽云云（見偵查卷第七九頁背面
    ）。然被告亦供稱：伊與丙○○經常共同施用第三級毒品愷他命，二人施用之方
    式均係先抽出香煙中之部分煙絲，另將磨碎之愷他命藥粉摻入點燃施用，而查獲
    當日，伊將扣案愷他命放置桌上後，即於現場將愷他命磨粉、製作香煙，丙○○
    坐於右鄰，全程觀看等語（見甲○九十二年七月二十八日筆錄），核與證人丙○
    ○證稱：扣案物係被告持有、放置於包廂桌上，伊曾於九十一年九月十日上午八
    時三十分許在桃園施用過愷他命毒品，係配合香煙一起吸食等語（見偵查卷第十
    三頁背面）情節相符，是證人丙○○自被告處取得摻有愷他命香煙時，即已知悉
    該香煙摻有愷他命等情明確，則被告並未有以欺瞞方法使人施用毒品之行為，而
    未能以毒品危害防制條例第六條第三項之罪相繩，附此敘明。
二、核被告將第三級毒品愷他命無償轉讓他人之行為，係犯毒品危害防制條例第八條
    第三項轉讓第三級毒品罪。爰審酌被告於甲○審理時已坦然悔悟，犯後態度良好
    ，且轉讓之毒品量微、基於朋友情誼方為轉讓，所造成之法益侵害尚屬輕微，並
    衡量被告其餘之犯罪目的、犯罪時所受之刺激、犯罪之手段、犯人與被害人平日
    之關係、犯罪所生之危險或損害、犯罪後之態度等一切情狀，判處如主文所示之
    刑，並諭知易科罰金之折算標準，以示懲儆。查獲扣案之愷他命三瓶係毒品危害
    防制條例第二條第二項第三款規定之第三級毒品，爰依同條例第十八條第一項前
    段之規定不問屬於犯人與否，應沒收銷燬。
據上論斷，應依刑事訴訟法第四百五十二條、第二百九十九條第一項前段，毒品危害
防制條例第八條第三項、第十八條第一項前段，刑法第十一條前段、第四十一條第一
項前段，罰金罰鍰提高標準條例第二條，判決如主文。
本案經檢察官丁○○到庭執行職務
中      華      民      國    九十二    年      七      月    三十一    日
                                      臺灣臺北地方法院刑事第三庭
                                          法  官  郭惠玲
右正本證明與原本無異。
如不服本判決，應於判決送達後十日內，向甲○提出上訴狀。
                                          書記官  陳  懿
中    華    民    國      九十二      年      八      月      一      日
附錄本案論罪科刑法條全文：
毒品危害防制條例第八條
轉讓第一級毒品者，處一年以上七年以下有期徒刑，得併科新台幣一百萬元以下罰金
。
轉讓第二級毒品者，處六月以上五年以下有期徒刑，得併科新台幣七十萬元以下罰金
。
轉讓第三級毒品者，處三年以下有期徒刑，得併科新台幣三十萬元以下罰金。
前三項之未遂犯罰之。


司法院資訊處製作；財團法人民間司法改革基金會備份。
